臺灣高雄地方法院刑事判決　
110年度侵訴字第43號
公  訴  人  臺灣高雄地方檢察署檢察官
被      告  陳○宏



指定辯護人  本院公設辯護人黃文德
被      告  李○軒


選任辯護人  陳欽煌律師

上列被告因妨害性自主罪等案件，經檢察官提起公訴（110年度
偵字第14899號、110年度偵字第17958號），本院判決如下：
    主  文
戊○○對於未滿十四歲之女子為性交，處有期徒刑壹年捌月。緩刑
參年，緩刑期間付保護管束，並應接受法治教育課程貳場次，及
履行如附表二所示之事項。扣案如附表一所示之物沒收。
乙○○對於未滿十四歲之女子為性交，共參罪，各處有期徒刑壹年
陸月。應執行有期徒刑貳年。緩刑參年，緩刑期間付保護管束，
並應接受法治教育課程貳場次。
    事  實
一、戊○○明知代號AV000-Z000000000（真實姓名年籍詳卷，下稱
    甲○）之人為未滿14歲之少女，竟基於對未滿14歲之女為性
    交及拍攝少年為性交行為之電子訊號等犯意，於民國109年7
    月17日12時許，在高雄市○○區○○街0號「薇風情汽車旅館」
    ，未違反甲○之意願，以其陰莖插入甲○之陰道之方式，接續
    對於未滿14歲之女為性交3次，並於第2次性交時，以如附表
    一所示之手機拍攝其與甲○性交之影片。
二、乙○○明知甲○為未滿14歲之少女，竟基於對未滿14歲之女為
    性交之犯意，於110年1月21日至23日之3日間，每日分別在
    高雄市○○區○○街0巷0號「愛萊汽車旅館」，未違反甲○之意
    願，以其陰莖插入甲○之陰道之方式，對於未滿14歲之女為
    性交各1次，共計3次。
三、案經甲○訴由高雄市政府警察局婦幼警察隊報告臺灣高雄地
    方檢察署檢察官偵查起訴。
    理  由
一、按性侵害犯罪防治法所稱性侵害犯罪，係指觸犯刑法第221
    條至第227條、第228條、第229條、第332條第2項第2款、第
    334條第2項第2款、第348條第2項第1款及其特別法之罪；又
    行政機關、司法機關及軍法機關所製作必須公示之文書，不
    得揭露被害人之姓名、出生年月日、住居所及其他足資識別
    被害人身分之資訊，性侵害犯罪防治法第2條第1項、第12條
    第2項分別定有明文。另性侵害犯罪防治法第12條所定其他
    足資識別被害人身分之資訊，包括被害人照片或影像、聲音
    、住址、親屬姓名或其關係、就讀學校與班級或工作場所等
    個人基本資料，性侵害犯罪防治法施行細則第6條亦有明定
    。本案被告戊○○既因觸犯刑法第227條第1項、兒童及少年性
    剝削防制條例第36條第1項之罪、另被告乙○○則係觸犯刑法
    第227條第1項之罪，均經檢察官提起公訴，核與性侵害犯罪
    防治法第2條第1項規定之性侵害犯罪定義相符，因本院所製
    作之本案判決係屬必須公示之文書，為避免被害人甲○之身
    分遭揭露，依上開規定，對於其個人之姓名、年籍資料及就
    讀之學校等足資識別身分之資訊，均予以隱匿，合先敘明。
二、認定事實之依據及理由
　㈠被告戊○○部分
　　上開事實欄一所示之事實，業據被告戊○○於警詢、偵訊及本
    院審理中均坦承在卷（參警一卷第1至6頁、偵二卷第15至19
    頁、本院侵訴卷第64、129頁），並有證人即告訴人甲○於警
    詢及偵訊時之證詞（參警一卷第51至53頁、他卷第43頁）及
    告訴人與友人之對話紀錄擷圖在卷為證（參警二卷第48至51
    頁），而被告戊○○如附表所示之手機亦據扣案，有高雄市政
    府警察局婦幼警察隊搜索扣押筆錄、扣押物品目錄表、扣押
    物品收據各1份附卷可佐（參警一卷第20至23頁），堪信被
    告戊○○之任意性自白與事實相符，其犯行事證明確，應予依
    法論科。
　㈡被告乙○○部分
　　上開事實欄二所示之事實，業據被告乙○○於警詢、偵訊及本
    院審理中均坦承在卷（參警一卷第31至35頁、他卷第53至55
    頁、本院侵訴卷第74、129頁），並有證人即告訴人甲○於警
    詢及偵訊時之證詞（參警一卷第55至56頁、他卷第44頁）及
    告訴人甲○與其友人之對話紀錄擷圖在卷為證（外放彌封袋
    ），堪信被告乙○○之任意性自白與事實相符，其犯行事證明
    確，應予依法論科。
三、論罪
　㈠電子訊號通常分為「數位訊號」及「類比訊號」2種，如行為
    人以行動電話或電子數位機器對他人所拍攝之裸照、性交影
    片等，係利用影像感應功能，將物體所反射的光轉換為數位
    訊號，壓縮後儲存於內建的記憶體或是記憶卡上，再透過電
    子視覺化顯示器（Electronic visual display），讓電子
    訊號可以被視覺化，在如包括電視、電腦與平板等顯示器上
    輸出，而若無證據證明該等數位訊號業已經過沖洗或壓製之
    過程而成為實體之物品（如錄影帶、光碟、相紙等），該行
    為人所拍攝或製造者，應僅屬於「電子訊號」階段。查被告
    戊○○以手機攝影裝置所拍攝之電子訊號轉換成數位影片檔，
    與實體影片有別，是屬電子訊號。
　㈡是核被告戊○○就事實欄一所為，係犯刑法第227條第1項對於
    未滿14歲之女子為性交罪及兒童及少年性剝削防制條例第36
    條第1項之拍攝少年為性交行為之電子訊號罪。被告在同一
    地點，密切接近之時間，以陰莖插入甲○陰道內之方式，對
    於甲○為性交行為3次，均係侵害同一法益，行為間之獨立性
    極為薄弱，依一般社會觀念難以強行分離，顯係基於單一犯
    意接續所為，侵害單一法益，應包括於一行為予以評價，為
    接續犯，論以一罪。其於為性交行為之同時拍攝其與甲○為
    性交行為之過程，應依刑法第55條前段之規定，論以想像競
    合犯之裁判上一罪，從一重之對於未滿14歲之女子為性交罪
    處斷。
　㈢另被告乙○○就事實欄二所為，係犯刑法第227條第1項之對於
    未滿14歲之女子為性交罪。其分別於110年1月21日至23日之
    3日間，對甲○各為1次性交行為，其行為明顯可分，時間亦
    無重合，屬犯意各別，應予分論併罰。
四、科刑　　
　㈠被告2人依刑法第59條之酌減
　　按刑法第59條規定犯罪之情狀可憫恕者，得酌量減輕其刑，
    其所謂「犯罪之情狀」，與同法第57條規定科刑時應審酌之
    一切情狀，並非有截然不同之領域，於裁判上酌減其刑時，
    應就犯罪一切情狀，予以全盤考量，審酌其犯罪有無可憫恕
    之事由，即有無特殊之原因與環境，在客觀上足以引起一般
    同情，以及宣告法定低度刑，是否猶嫌過重等等，以為判斷
    （最高法院99年度台上字第6420號判決意旨可參）。刑法第
    227條第1項對於未滿14歲之男女為性交罪，為法定本刑3年
    以上10年以下有期徒刑之罪，刑度非輕，然同為對於未滿14
    歲之男女為性交之人，犯罪情節未盡相同，若依個案情狀，
    處以3年以下有期徒刑，即足以懲儆，並可達防衛社會之目
    的者，應可依客觀犯行與主觀惡性併予考量，是否有可憫恕
    之處，以適用刑法第59條之規定酌量減輕其刑，期使個案裁
    判之量刑可符合比例原則。經查，被告戊○○及乙○○均知悉甲
    ○為未滿14歲之人，心智、性自主判斷能力尚未成熟，仍對
    甲○為上開性交犯行，所為固屬可議。然考量其等均無前案
    紀錄，有臺灣高等法院被告前案紀錄表在卷可查，素行尚可
    ；戊○○與甲○係在109年6月透過交友軟體認識後，進而聊天
    、會面而成為男女朋友一節，此據甲○證述在卷（參警一卷
    第50頁）；另乙○○與甲○則係在遊戲軟體上認識，進而聊天
    、會面、並交往一節，亦據甲○證述在卷（參同上卷第54至5
    5頁）；2人行為時均甫19歲，年紀尚輕，未能控制己身慾念
    而為本案犯行；犯後於警詢、偵訊及本院審理時均始終坦承
    犯行，正視己錯，並積極與甲○和解暨賠償（詳見下述），
    則依其等素行、本案犯罪之情狀及犯後態度，相較刑法第27
    7條第1項之法定刑，縱處以最低刑度，客觀上仍有情輕法重
    之情，爰就其等本案所為上開對於未滿14歲之女子性交之犯
    行（戊○○1次、乙○○3次），均依刑法第59條規定，減輕其刑
    。
　㈡量刑
　　⒈被告戊○○部分
　　　爰以行為人之責任為基礎，審酌被告戊○○與甲○認識並成
      為男女朋友後，明知甲○未滿14歲，對於性行為之自主判
      斷能力未臻成熟，竟不知克制衝動而為本案犯行，且於性
      行為過程中甚以手機錄下兩人性行為之過程，影響甲○之
      身心健全成長，亦容易招致後患，所為實屬可議；然念及
      戊○○行為時為19歲，年紀尚輕，亦無前案紀錄，如前所述
      ；所錄下之影片幸未外流而衍生更大之損害；併審酌其犯
      後始終坦承犯行，於本院審理中業與甲○暨其法定代理人
      達成調解，並在本院言詞辯論終結前，尚有履行如附表二
      所示之調解筆錄條件一節，有本院111年度雄司附民移調
      字第94號事件調解筆錄1份、本院111年3月7日電話紀錄查
      詢表1紙在卷可證（參本院侵訴卷第89至90、111頁），堪
      信其犯後態度尚可，並對甲○所受之損害有彌補之意；兼
      衡其所述之教育程度、家庭生活經濟狀況等一切情狀（參
      本院侵訴卷第129至130頁），量處如主文第1項所示之刑
      。
　　⒉被告乙○○部分
　　　同以行為人之責任為基礎，審酌被告乙○○與甲○認識並成
      為男女朋友後，明知甲○未滿14歲，對於性行為之自主判
      斷能力未臻成熟，竟不知克制衝動而為本案犯行，所為亦
      影響甲○之身心健全成長，實屬可議；然念及乙○○行為時
      為19歲，年紀尚輕，亦無前案紀錄，如前所述；併審酌其
      犯後始終坦承犯行，於本院審理中業與甲○暨其法定代理
      人達成調解，並在本院言詞辯論終結前已依調解筆錄條件
      履行完畢一節，有本院111年度雄司附民移調字第93號事
      件調解筆錄1份、本院111年3月7日電話紀錄查詢表1紙、
      匯款委託書（證明聯）1紙在卷可證（參本院侵訴卷第91
      至92、111、133頁），堪信其犯後態度尚可，並對甲○所
      受之損害有彌補之意；兼衡其所述之教育程度、家庭生活
      經濟狀況等一切情狀（參本院侵訴卷第129至130頁），分
      別量處如主文所示之刑。並依刑法第51條數罪併罰所採限
      制加重原則，及多數犯罪責任遞減原則之法理，考量乙○○
      上開3次犯行係在其南下與甲○見面之3日內為之，手法相
      似，係就同一法益為重複侵害等情，定其應執行刑如主文
      第2項所示。
　㈢被告2人緩刑之宣告
　　末查，被告2人均未曾因故意犯罪受有期徒刑以上刑之宣告
    ，如前所述，其等於上開行為時均甫19歲，年紀尚輕，犯後
    均已與告訴人暨其法定代理人達成調解且依約履行（戊○○部
    分因約定分期給付，故在本院言詞辯論終結前尚未完全履行
    完畢，惟此部分將作為緩刑條件，詳如下述）一節，如上所
    述。則本院審酌上情，認被告2人就本案所造成損害盡力彌
    補及修復，而緩刑之宣告，則旨在藉由刑之執行猶豫，給予
    行為人自新之機會，可認被告經此偵、審程序及罪刑之宣告
    ，當知所警惕，信無再犯之虞，是所宣告之刑應以暫不執行
    為適當，爰依刑法第74條第1 項第1 款規定，宣告緩刑3 年
    ，以啟自新。又為使被告2人能於本案從中深切記取教訓，
    促使其日後得以知曉遵守法律，避免其再度犯罪，並導正其
    前開偏差之行為，爰依同法第74條第2 項第8 款之規定，命
    被告2人接受法治教育課程2 場次；另為保障告訴人權益，
    避免被告戊○○存有僥倖心理，依同條項第3款規定，命戊○○
    應依如附表二所示方式履行損害賠償之責。並依同法第93條
    第1 項第2 款之規定，宣告在緩刑期內付保護管束，俾能由
    觀護人予以適當督促，並發揮附條件緩刑制度之立意及避免
    短期自由刑執行所肇致之弊端，以期符合本件緩刑目的。又
    以上為緩刑宣告附帶之條件，依刑法第75條之1 第1 項第4 
    款規定，違反上開之負擔情節重大，足認原宣告之緩刑難收
    其預期效果，而有執行刑罰之必要者，得撤銷其緩刑之宣告
    ，併此敘明。
五、沒收
　　按供犯罪所用、犯罪預備之物或犯罪所生之物，屬於犯罪行
    為人者，得沒收之。但有特別規定者，依其規定，刑法第38
    條第2項著有規定。再按第1項至第4項之物品，不問屬於犯
    人與否，沒收之，兒少性剝削防制條例第36條第6項亦有規
    定。則關於兒童或少年為性交或猥褻行為之圖畫、照片、影
    片、影帶、光碟、電子訊號或其他物品，係屬絕對義務沒收
    之物，乃刑法第38條第2項但書所謂之特別規定，依特別法
    優先於普通法之原則而優先適用；然該範圍以外之物品，則
    應回歸適用刑法關於沒收規定之適用。經查，扣案如附表一
    所示之手機1支，係被告戊○○所有供其為事實欄一所示犯行
    所用之物，所拍攝之影片亦存於該手機中，並未上傳雲端或
    存於其他機械設備一節，此據戊○○自承在卷（參警一卷第4-
    5頁、本院侵訴卷第66頁），自應依刑法第38條第2項，於戊
    ○○所犯該罪之罪刑項下宣告沒收。至手機內所存之前開影片
    電子訊號，則因手機本身已宣告沒收，爰不再重覆諭知沒收
    ，併此敘明。
據上論斷，應依刑事訴訟法第299條第1項前段，判決如主文。
本案經檢察官丁○○提起公訴，檢察官丙○○到庭執行職務。
中　　華　　民　　國　　111 　年　　4 　　月　　27　　日
                  刑事第十三庭  審判長法　官  陳紀璋

                                      法  官  洪毓良

                                      法  官  李怡蓉
　　　　　　　　　　　　　　　　　　　
以上正本證明與原本無異。
如不服本判決應於收受送達後20日內向本院提出上訴書狀，並應
敘述具體理由；如未敘述上訴理由者，應於上訴期間屆滿後20日
內向本院補提理由書（均須按他造當事人之人數附繕本）「切勿
逕送上級法院」。
中　　華　　民　　國　　111 　年　　4 　　月　　28　　日
　　　　　　　　　　　　　　　　　    書記官　胡孝琪　　
　　　　　　　　　　　　　　　　　　　
附表一：
扣案物品及數量 說明 SONY手機1支 （內含SIM卡1枚） IMEI：000000000000000號 SIM卡門號：0000000000號 

附表二：
被告戊○○應履行之事項： 戊○○應依本院111年度雄司附民移調字第94號調解筆錄所載，給付AV000-Z000000000新臺幣（下同）30萬元。給付方式： ㈠5萬元業於111年2月25日前給付完畢。 ㈡餘款25萬元，自111年3月25日起至清償完畢止，共分為25期，每月為1期，按月於每月25日前給付1萬元。 

本案論罪科刑法條：
中華民國刑法第227條第1項
對於未滿十四歲之男女為性交者，處3年以上10年以下有期徒刑
。

兒童及少年性剝削防制條例第36條第1項
拍攝、製造兒童或少年為性交或猥褻行為之圖畫、照片、影片、
影帶、光碟、電子訊號或其他物品，處1年以上7年以下有期徒刑
，得併科新臺幣1百萬元以下罰金。